臺灣高雄地方法院刑事判決　　　　　　 94年度簡上字第115號
公　訴　人　臺灣高雄地方法院檢察署檢察官
被　　　告　戊○○
上列上訴人因被告竊盜案件，不服台灣高雄地方法院93年度簡字
第4616號，中華民國93年10月17日一審判決（聲請簡易判決處刑
案號：93年度速偵字第1412號），及移送併辦（93年度偵字第17
638號、第20295號、93年度偵緝字第2325號、94年度速偵字第
942號），提起上訴，本院管轄之第2審合議庭判決如下：
    主  文
原判決撤銷。
戊○○連續竊盜，累犯，處有期徒刑捌月。扣案機車鑰匙壹支沒
收。
    事  實
一、戊○○（原身份證統一編號：Ｚ000000000號）曾於民國87年
    間因違反毒品危害防制條例案件，經臺灣高等法院高雄分院
    判處有期徒刑3 年確定，於90年5 月22日假釋出獄，至91年
    7 月24日假釋期滿未經撤銷假釋執行完畢，竟仍不知悔改，
    復基於意圖為自己不法所有之概括犯意，連續為下列行為：
    （一）於93年5月29日12時許，騎乘向不知情之陳泓銘所借
          得車牌號碼WMM-812號之輕型機車，至位於高雄縣大
          寮鄉○○○路102號之「顧目洲檳榔攤」內，趁店員
          己○○不注意之際，徒手竊取店員己○○所有置於桌
          上之NOKIA牌3310型之行動電話乙具（門號000000000
          0號）得手。陳佳強竊得該行動電話後，即於該日12
          時許，持該行動電話前往設於高雄縣大寮鄉○○路
          233-1號之「泰國桑拿店」欲變賣牟利，惟該店負責
          人乙○○以其妻不在家無法收購為由而婉拒。然陳佳
          弘竟承前概括之犯意，趁乙○○不注意之際，竊取置
          放於店內桌上之NOKIA牌3310型之行動電話乙具（門
          號0000000000）。得手後戊○○即於該日13時許，持
          其所竊得之上開行動電話二具前往設於高雄縣林園鄉
          ○○○路34號之「金永利通訊行」欲變賣時，為陳雅
          惠之友人梁順利、林俊宏當場發現，雙方因而發生口
          角，進而互毆，致林俊宏受有右顳及右前胸挫傷之傷
          害，梁順利受有左前臂擦傷之傷害（戊○○傷害部分
          應由檢察官另行依法處理，後述之）。
    （二）於93年8 月3 日上午7 時許，在高雄縣鳳山市○○路
          81號前騎樓，見甲○○所有車牌號碼YZK -069號輕型
          機車停放在該處，即承前概括之犯意，持其所有之機
          車鑰匙一把發動該車之電門後，竊得該車供已騎用。
          嗣於同月14日上午8時40分許，戊○○騎乘上開機車
          行經高雄縣鳥松鄉○○路上時，因逆向行駛為警攔檢
          ，而經警查覺其所騎乘之該機車係甲○○所失竊機車
          ，因而當場查獲上情，並扣得戊○○所有竊取該機車
          所用之鑰匙一支。
    （三）於93年8月27日7時許，戊○○在高雄縣鳳山市○○○
          路374號前，見庚○○所有之車牌號碼XVB-369號重型
          機車停放於該處，且車主亦將機車鑰匙遺留而插在機
          車之電門鎖上，乃承前概括犯意，趁無人注意之際，
          以該機車鑰匙發動引擎將機車竊走，並留供己用。嗣
          於93年9月1日凌晨1時50分許，戊○○因將該機車停
          放於高雄市新興區○○○路81號前而欲再度前往騎乘
          時，為警當場查獲上情。
    （四）於93年10月3日某時許，戊○○在高雄縣林園鄉○○
          村○○街62號前，見壬○○所有車牌號碼WAJ-205號
          之輕型機車停放於該處，且車主之機車鑰匙仍插放在
          機車電門鎖上，便趁機發動該機車而竊取之，並於得
          手後供其騎乘使用。嗣於93年10月4日下午3時30分許
          ，戊○○騎乘該機車行經高雄縣鳳山市○○路「大東
          醫院」前時，遇警方攔查，戊○○因心虛而逃逸，惟
          仍為警於高雄市鳳山市「大東國民小學」後方攔獲，
          並查獲上情。
    （五）於94年5月3日15時15分許，戊○○騎乘車牌號碼YED-
          316號重型機車，前往高雄市旗津區○○○路882號之
          泡沫紅茶店，向該店負責人辛○○佯稱有人通知其前
          來修理飲料封口機，而進入該店佯裝維修飲料封口機
          。該辛○○不疑有它，乃轉身至吧檯處擦拭清理。陳
          佳弘乃趁辛○○未注意之際，將辛○○所有之「日有
          牌封口機」搬上其騎乘之車牌號碼YED-316號重型機
          車，並以該機車載運至陳君柔所開設之飲料店，欲以
          新台幣6000元銷售予陳君柔，並於當場教導陳君柔如
          何操作該封口機時，為警查獲。
二、案經高雄縣政府警察局鳳山分局、仁武分局、林園分局、高
    雄市政府警察局及前鎮分局報告臺灣高雄地方法院檢察署檢
    察官偵查後聲請逕以簡易判決處刑暨移送請求併辦。
    理  由
一、訊據被告戊○○於本院審理時就上開犯罪事實，均坦認不諱
    ，核與證人己○○、乙○○、林俊宏、梁順利、林世明、甲○○、庚○○、丙○○、辛○○及陳君柔於警詢證述情節相
    符，並有贓物認領保管收據6紙、照片18張、高雄縣警察局
    車輛失竊證明單2紙、高雄縣警察局車輛尋獲電腦輸入單1紙
    、尋獲證明單2紙、車輛竊盜、車牌失竊資料個別查詢報表-
    查詢車輛認可資料2紙、診斷證明書2張及行照影本1張在卷
    可稽，被告犯行，足堪認定。
二、核被告戊○○所為係犯刑法第320條第1項之竊盜罪。被告先
    後6次竊盜之犯行，時間緊接，方法相同，觸犯構成要件相
    同之罪名，顯係基於概括犯意為之，為連續犯，應依刑法第
    56 條之規定，以一罪論並加重其刑。公訴人雖僅就事實欄
    第一項（二）所示部分聲請逕以簡易判決處刑，惟按檢察官
    就犯罪事實一部起訴者，其效力及於全部，刑事訴訟法第
    267條定有明文。本件被告其餘之竊盜犯罪事實，與前揭起
    訴論罪科刑部分，有連續犯之裁判上一罪關係，是以，本院
    自應一併加以審判。被告曾於民國87年間因違反毒品危害防
    制條例案件，經臺灣高等法院高雄分院判處有期徒刑3年確
    定，而於91年7月24日假釋期滿以執行完畢論，有臺灣高雄
    地方法院檢察署刑案資料查註紀錄表及臺灣高等法院被告全
    國前案紀錄表可按，其於有期徒刑執行完畢後五年以內再犯
    有期徒刑以上之罪，為累犯，應依刑法第47條規定遞予加重
    其刑。原審以本件被告罪證明確，予以論罪科刑，固非無見
    ，惟原判決僅就被告所犯事實欄第一項（二）、（三）所示
    之竊盜犯行加以審判，而未及就被告所為事實欄第一項（一
    ）、（四）、（五）所示其餘竊盜犯行一併審理，尚有未洽
    ，上訴人臺灣高雄地方法院檢察署檢察官上訴意旨執此指摘
    原判決不當，為有理由，自應由本院將原判決予以撤銷改判
    。爰審酌被告戊○○為圖小利，不思以己力賺取，竟恣意竊
    取他人之財物，以滿足自己之物慾，且竊盜次數達六次之多
    ，惡性非輕，惟被告於犯後坦承犯行，非無悔意，犯後態度
    尚佳等一切情狀，量處如主文所示之刑，以資懲儆。又扣案
    之機車鑰匙一支，係被告所有供犯竊取甲○○所有車牌號碼
    YZK-069 號輕型機車所用之物，業經被告供明在卷，爰依刑
    法第38條第1 項第2 款之規定，併予宣告沒收。
三、按檢察官聲請以簡易判決處刑之案件，經法院認為有第451
    條之1第4項但書之情形者，應適用通常訴訟程序審判之，刑
    事訴訟法第452條定有明文；且對於簡易判決之上訴，準用
    刑事訴訟法第三編第一章及第二章之規定。管轄第二審之地
    方法院合議庭受理簡易判決上訴案件，應依通常程序審理。
    其認案件有刑事訴訟法第452條之情形者，應撤銷原判決，
    逕依通常程序為第一審判決，法院辦理刑事訴訟簡易程序案
    件應行注意事項第14項亦有規定；查本案本院於審判中發現
    被告尚有其他具裁判上一罪即併案部分之犯罪事實，不宜量
    處六月以下之有期徒刑，足認檢察官之聲請簡易判決處刑為
    不適當，而有刑事訴訟法第451條之1第4項但書第2款之情形
    ，依前揭法律規定，應由本院合議庭逕依通常程序審理後，
    而為第一審之判決，檢察官或被告如不服本判決，仍得於法
    定上訴期間內，向管轄之第二審法院提起上訴。
四、臺灣高雄地方法院檢察署檢察官93年度偵緝字第2325號移送
    併辦意旨另以：被告戊○○於93年5月29日下午1時許持所竊
    得之行動電話二具至上開「金永利通訊行」內欲變賣牟利時
    ，為被害人己○○之友人梁順利、林俊宏發現，被告竟出手
    毆打梁順利、林俊宏成傷，因認被告涉有刑法第277條第1項
    之傷害罪嫌，並認被告竊取被害人己○○、乙○○之行動電
    話所犯之竊盜罪，與其毆傷被害人梁順利、林俊宏所犯之傷
    害罪，有方法結果之牽連關係，因而就被告所犯此部分傷害
    罪嫌，移送請求併辦云云。惟查，被告係於竊取被害人己○○、乙○○所有之上開行動電話得手並離開現場後，始再持
    之前往其他處所銷贓時，為被害人己○○之友人梁順利、林
    俊宏發現後，始臨時起意毆打梁順利、林俊宏。是被告此部
    分之傷害犯行，既係臨時起意，且與其前開論罪科刑之竊盜
    犯行，亦無任何「方法、目的」或「原因、結果」之牽連關
    係，則實難認被告所涉傷害罪嫌，與前開論罪科刑之事實，
    有任何裁判上一罪之關係，非屬本件起訴效力所能及，本院
    尚不得對此傷害罪嫌部分予以審究，此部分自應退回由檢察
    官依法再行處理，附此敘明。
據上論斷，應依刑事訴訟法第455條之1第1項、第3項、第452條
、第451條之1第4項但書第2款、第369條第1項前段、第364條、
第299條第1項前段，刑法第320條第1項、第56條、第47條、第38
條第1項第2款，罰金罰鍰提高標準條例第1條前段，判決如主文
。
本案經檢察官丁○○到庭執行職務。
中　　華　　民　　國　　94　　年　　9 　　月　　21　　日
                  刑事第九庭    審判長法　官  張世賢
                                      法　官  陳建和
                                      法  官  王啟明
以上正本證明與原本無異。
如不服本判決，應於收受送達後10日內向本院提出上訴書狀。
　　　　　　　　　　　　　　　　　　  書記官  陳心儀
中　　華　　民　　國　　94　　年　　9 　　月　　21　　日
附錄所犯法條：
中華民國刑法第320條第1項
意圖為自己或第三人不法之所有，而竊取他人之動產者，為竊盜
罪，處5年以下有期徒刑、拘役或500元以下罰金。
